---
output: github_document
always_allow_html: true
---

<!-- README.md is generated from README.Rmd. Please edit that file -->

```{r, include = FALSE}
knitr::opts_chunk$set(
  collapse = TRUE,
  comment = "#>",
  fig.path = "man/figures/README-",
  out.width = "100%"
)
```

# veganr

<!-- badges: start -->
![GitHub repo size](https://img.shields.io/github/repo-size/jsjale/veganr)
![GitHub all releases](https://img.shields.io/github/downloads/jsjale/veganr/total)
![GitHub top language](https://img.shields.io/github/languages/top/jsjale/veganr)
![GitHub forks](https://img.shields.io/github/forks/jsjale/veganr?style=social)
![GitHub Repo stars](https://img.shields.io/github/stars/jsjale/veganr?style=social)
![GitHub watchers](https://img.shields.io/github/watchers/jsjale/veganr?style=social)
![GitHub issues](https://img.shields.io/github/issues/jsjale/veganr)
![GitHub Discussions](https://img.shields.io/github/discussions/jsjale/veganr)
[![Lifecycle: maturing](https://img.shields.io/badge/lifecycle-maturing-blue.svg)](https://www.tidyverse.org/lifecycle/#maturing)
<!-- badges: end -->

O objetivo do veganr é disponibilizar as opções para compra de marmitas veganas
por meio da base de dados `marmitas_veganas` extraída do site do 
[Beleaf](https://www.beleaf.com.br/cardapio-marmitas-veganas).

As opções de marmitas são:

* Sopa: atualmente temos sopas das culinárias brasileira e italiana com 
indicadores nutricionais de pouco carbo e pouca caloria.

* Prato: atualmente temos pratos das culinárias asiática, brasileira, 
funcional, indiana, italiana, mediterrânea e árabe com indicadores 
nutricionais do tipo apimentado, muita fibra, proteico, pouco carbo, 
pouca caloria e pouca gordura.

* Doce: atualmente temos doces com indicadores nutricionais de zero
acuacar e com acucar.

## Instalação

Você pode instalar a versão em desenvolvimento a partir do site [GitHub](https://github.com/) com:

``` r
# install.packages("devtools")
devtools::install_github("jsjale/veganr")
```
## Exemplo

Este exemplo básico mostra como exibir no console a tibble mais atual contendo
as informações

```{r example}
library(veganr)
```

# Buscando a base de dados mais atual com `buscar_marmitas_veganas()`
```{r dados, echo=TRUE}
head(buscar_marmitas_veganas())
```

É possível visualizar um gráfico de barras contendo as informações de marmitas
e preços do banco de dados `marmitas_veganas`, por exemplo:

```{r bar_plot, echo = TRUE}
bar_plot()
```

Para visualizar um gráfico de barras iterativo, basta executar a função 
`bar_plotly()`. Outra opção iterativa pode ser obtida executando `sun_plotly()`.

